臺灣桃園地方法院小額民事判決
111年度壢保險小字第309號
原      告  泰安產物保險股份有限公司

法定代理人  李松季  
訴訟代理人  謝騏任  
被      告  泰成機械股份有限公司


法定代理人  趙國隆  
訴訟代理人  陳宏成  

上列當事人間請求損害賠償(交通)事件，本院於民國111年6月27
日言詞辯論終結，判決如下：
　　主    文
一、原告之訴駁回。
二、訴訟費用新臺幣（下同）1,000元由原告負擔。
    理  由  要  領
一、按民事訴訟法第436條之8第1項規定：「關於請求給付金錢
    或其他代替物或有價證券之訴訟，其標的金額或價額在新台
    幣十萬元以下者，適用本章所定之小額程序。」同法第436
    條之18規定：「判決書得僅記載主文，就當事人有爭執事項
    ，於必要時得加記理由要領。」
二、原告主張
　　訴外人楊濠隆於民國110年10月15日上午11時15分許，駕駛
    原告所承保訴外人遠銀國際租賃股份有限公司所有之車牌號
    碼000-0000號租賃小客車（下稱系爭車輛），行經桃園市○○
    區○○○路00號處，因被告未將設置於該處之鐵門（下稱系爭
    鐵門）固定牢固，致系爭鐵門因瞬間風吹敞開而撞擊系爭車
    輛，系爭車輛因而受損（下稱系爭事故）。經原告查證屬實
    後賠付必要修復費用共29,975元（其中工資為29,666元、零
    件為309元）。爰依民法第184條第1項前段、191條第1項前
    段及保險法第53條第1項規定，提起本件訴訟等語。並聲明
    ：被告應給付原告29,975元，及自起訴狀繕本送達翌日起至
    清償日止，按週年利率5%計算之利息。
三、被告答辯
　　原告未舉證證明系爭車輛受損係系爭鐵門撞擊所致；系爭鐵
    門為電動軌道伸縮大門，不可能因風吹敞開而撞擊系爭車輛
    等語，資為抗辯。並聲明：原告之訴駁回。
四、是依上開說明，以下僅就被告是否應負損害賠償責任？記載
    理由要領如下：
（一）按民事訴訟法第277條本文規定：「當事人主張有利於己
      之事實者，就其事實有舉證之責任。」又民事訴訟如係由
      原告主張權利者，應先由原告負舉證之責，若原告先不能
      舉證，以證實自己主張之事實為真實，則被告就其抗辯事
      實即令不能舉證，或其所舉證據尚有疵累，亦應駁回原告
      之請求（最高法院100年度台上字第415號判決意旨參照）
      。
（二）經查，原告主張被告未將系爭鐵門固定牢固，致系爭鐵門
      因瞬間風吹敞開而撞擊系爭車輛，系爭車輛因而受損等情
      ，固提出桃園市政府警察局大園分局道路交通事故事後報
      案登記表、現場照片、統一發票、訴外人汎德永業汽車股
      份有限公司永業台北分公司台北廠估價單及受損照片等件
      為證。然查原告提出之黑白現場照片，並無從辨識為系爭
      鐵門，亦無從確認系爭車輛受損情形（見本院卷第8、9頁
      ）。且查系爭車輛估價單及受損照片，僅能證明系爭車輛
      曾因受損而送廠修復，並無法證明系爭車輛受損係因系爭
      鐵門撞擊所致（見本院卷第10至15頁）。
（三）再查上開事後報案登記表雖記載訴外人楊濠隆於警詢時稱
      系爭鐵門因風吹敞開而撞擊系爭車輛等語（見本院卷第7
      頁）。然經本院依職權調閱桃園市政府警察大園分局道路
      交通事故調查卷宗，可知訴外人楊濠隆係於系爭事故發生
      後3日始至警局報案，且訴外人楊濠隆報案時並未提供任
      何證據以供佐證，有職務報告在卷可參（見本院卷第26頁
      ）。是尚難僅憑訴外人楊濠隆於警詢時之陳述即認定系爭
      車輛係遭系爭鐵門撞擊而受損。原告又未提出其他證據供
      本院審酌，是難逕認系爭車輛受損係因系爭鐵門撞擊所導
      致，則原告主張被告應負損害賠償責任，即無理由。
五、綜上所述，原告依民法第184條第1項前段、191條第1項前段
    及保險法第53條第1項之規定，請求被告給付原告29,975元
    ，及自起訴狀繕本送達翌日起至清償日止，按週年利率5%計
    算之利息，為無理由，應予駁回。
六、本件事證已臻明確，兩造其餘之攻擊防禦方法及所提證據，
    於判決結果不生影響，爰不一一論列，併此敘明。　　
七、訴訟費用負擔之依據：民事訴訟法第78條。並依職權確定訴
    訟費用額如主文第2項所示。
中　　華　　民　　國　　111 　年　　7 　　月　　15　　日
                  中壢簡易庭      法  官  周仕弘
以上為正本係照原本作成。
如不服本判決，應於送達後20日內，向本院提出上訴狀並表明上
訴理由，如於本判決宣示後送達前提起上訴者，應於判決送達後
20日內補提上訴理由書（須附繕本）。
如委任律師提起上訴者，應一併繳納上訴審裁判費。
中　　華　　民　　國　　111 　年　　7 　　月　　15　　日
                                  書記官  巫嘉芸
附錄：
一、民事訴訟法第436條之24第2項：
    對於小額程序之第一審裁判上訴或抗告，非以其違背法令為
    理由，不得為之。
二、民事訴訟法第436條之25：
    上訴狀內應記載上訴理由，表明下列各款事項：
    （一）原判決所違背之法令及其具體內容。
    （二）依訴訟資料可認為原判決有違背法令之具體事實。